臺灣高雄地方法院民事判決　　　　　95年度親字第173 號
原　　　告　丙○○
被　　　告　乙○○
兼法定代理
人?????甲○○
上當事人間否認子女事件，本院於民國96年3 月21日言詞辯論終
結，判決如下：
  主  文
否認被告乙○○（即被告甲○○於民國95年11月16日上午9 時22
分所生之男嬰）為被告甲○○自原告受胎所生之婚生子。
訴訟費用由被告負擔。
  事實及理由
一、原告起訴主張：原告與被告甲○○於民國92年3月9日結婚，
    嗣雙方於95年5 月12日協議離婚，惟被告甲○○於與原告協
    議離婚前，即自訴外人即被告乙○○之生父李文勝受胎懷孕
    ，並於95年11月16日產下一男即被告乙○○，因從被告乙○
    ○出生之日回溯第181日起至302日止即被告乙○○受胎期間
    ，仍係於原告與被告甲○○婚姻關係存續期間，被告乙○○
    依法受推定為原告與被告甲○○之婚生子，原告與被告乙○
    ○間並無親子血緣關係，此婚生推定顯與事實不符，爰依法
    提起本訴等語，並聲明如主文所示。
二、被告則以：原告請求有理由等語。
三、得心證之理由：
  (一)按妻之受胎，係在婚姻關係存續中者，固推定其所生子女為
    婚生子女；惟該推定，如夫妻之一方能證明妻非自夫受胎者
    ，得於知悉子女出生之日起一年內提起否認之訴，此觀民法
    第1063條第1 、2 項規定自明。次按，從子女出生日回溯第
    一八一日起至第三０二日止，為受胎期間。能證明受胎回溯
    在前項第三０二日以前者，以其期間為受胎期間，民法第10
    62條亦著有明文。
  (二)經查，原告與被告甲○○於92年3月9日結婚，嗣於95年5 月
    12日離婚，被告甲○○於95年11月16日產下被告乙○○，此
    有戶籍謄本及出生證明書各1 份在卷可憑，自堪信為真實。
    又原告主張被告乙○○係被告甲○○自訴外人李文勝受胎懷
    孕所生乙節，業經財團法人長庚紀念醫院（高雄）分院進行
    親子鑑定結論為：1.不能排除李文勝與乙○○之親子關係。
    2.親子關係係數（CPI）為：54162.03810 ；亦即"李文勝是
    乙○○的親生父親"這個可能性與"任何中國男人偶然具有是
    乙○○的親生父親所必須具備的基因半型" 這一個可能性相
    比，大約為54162.03810 倍。3.也就是說李文勝與乙○○之
    父子關係確定率為：99.0000000% ；因此李文勝是乙○○的
    親生父親，這個假設由此次測試上可以證實乙節，有財團法
    人長庚紀念醫院（高雄）分院95年12月25日病解專醫字第07
    1號病臨專醫字第32號親子鑑定報告1份在卷可憑；均核與原
    告所陳情節相符，故原告上開主張，堪信為真實。本院依斟
    酌全辯論意旨及調查證據之結果，綜合上開各情，認被告乙
    ○○雖在法律上受推定為原告與被告甲○○之婚生子，然既
    有客觀事實足認被告乙○○非被告甲○○自原告受胎所生，
    且原告於95年11月30日提起本件否認之訴，係在知悉被告乙
    ○○出生之日起一年內為之，是合於上開規定。從而，原告
    依民法第1063條第2 項之規定，訴請否認被告乙○○為被告
    甲○○自原告受胎所生之婚生子，洵屬有據，應予准許。
四、訴訟費用負擔之依據：民事訴訟法第78條。
中　　華　　民　　國　　96　　年　　3　　月　　29　　日
                  家事庭審判長法  官  郭慧珊
                              法  官  楊智守
                              法  官  范足鳳
上為正本係照原本作成
如不服本判決，應於送達後20日內，向本院提出上訴狀並表明上
訴理由，如於本判決宣示後送達前提起上訴者，應於判決送達後
10日內補提上訴理由書（須附繕本）。
中　　華　　民　　國　　96　　年　　3 　　月　29　　日
                                 書記官　廖美玲
